臺灣臺北地方法院行政訴訟判決
111年度交字第43號
原      告  浩揮股份有限公司

代  表  人  邱春兆  
被      告  臺北市交通事件裁決所

代  表  人  蘇福智  
上列當事人間交通裁決事件，原告不服被告民國110年12月22日
北市裁催字第22-CX0000000號裁決，提起行政訴訟，本院判決如
下：
    主  文
一、原告之訴駁回。
二、訴訟費用新臺幣300元由原告負擔。
    事實及理由
一、程序部分：
    本件係因原告不服被告民國110年12月22日北市裁催字第22-
    CX0000000號違反道路交通管理事件裁決書（下稱原處分）
    而提起行政訴訟，核屬行政訴訟法第237條之1第1項第1款規
    定之交通裁決事件，因卷證資料明確，爰依同法第237條之7
    規定，不經言詞辯論，逕為判決。
二、爭訟概要：
　  原告所有之車牌號碼000-0000號自用小客車（下稱系爭車輛
    ），於110年10月30日晚間7時58分許行經新北市五股區臺64
    線（五股二出口往高速公路匝道）處，經民眾於110年10月3
    1日檢具影片向新北市政府警察局蘆洲分局（下稱舉發機關
    ）提出檢舉，經舉發機關員警查證後，認原告有「行駛快速
    公路未依規定變換車道（未依規定使用方向燈）」之違規行
    為，遂於110年11月12日製發新北市警交大字第CX0000000號
    舉發違反道路交通管理事件通知單（下稱舉發通知單）予以
    舉發。嗣被告審認原告有「行駛快速公路未依規定變換車道
    」之違規事實，乃依道路交通管理處罰條例（下稱道交條例
    ）第33條第1項第4款、第63條第1項第1款規定開立原處分，
    裁處原告罰鍰新臺幣（下同）3,000元，並記違規點數1點，
    於110年12月27日送達原告。原告不服，於111年1月14日提
    起行政訴訟。
三、原告起訴主張及聲明：
  ㈠主張要旨：
　⒈本件舉發所附採證照片行車方向燈皆有亮起，並不符合原處
    分認原告有「行駛快速公路未依規定變換車道（未依規定使
    用方向燈）」行為而據以裁罰，於法不合。
　⒉此事件起因為超越前車可能引起不快，遭不明人士刻意檢舉
    。影片中系爭車輛右側方向燈一直持續閃爍，是因為要下交
    流道。
　㈡聲明：原處分撤銷。
四、被告答辯及聲明：
　㈠答辯要旨：
　　經檢視採證影片，影片時間19：58：46，系爭車輛行駛於匝
    道，右側方向燈持續閃爍；影片時間19：58：49至19：58：
    57，畫面中為兩線車道，系爭車輛原行駛於右邊外側車道，
    逐漸向左變換車道至內側車道，惟全程未亮啟左側方向燈，
    而係亮啟右側方向燈，本案違規屬實。
　㈡聲明：駁回原告之訴。　
五、本院之判斷：　　　　
  ㈠如爭訟概要欄所載之事實，除後述之爭點外，其餘為兩造所
    不爭執，並有舉發通知單（見本院卷第47頁）、汽車車籍資
    料（見本院卷第60頁）、原處分（見本院卷第83頁）及送達
    證書（見本院卷第85頁）在卷可稽，堪以認定。
　㈡按汽車行駛於高速公路、快速公路或設站管制之道路，不遵
    使用限制、禁止、行車管制及管理事項之管制規則而有未依
    規定變換車道之行為，處汽車駕駛人3,000元以上6,000元以
    下罰鍰，並記違規點數1點，道交條例第33條第1項第4款及
    第63條第1項第1款定有明文。又汽車駕駛人變換車道時，應
    先顯示欲變換車道方向之燈光，並應顯示至完成變換車道之
    行為；汽車在行駛途中，變換車道或超越前車時，應依標誌
    、標線、號誌指示，並不得有未依規定使用方向燈之情形，
    道路交通安全規則第109條第2項第2款及高速公路及快速公
    路交通管制規則第11條第2款亦有明定。是依上開規定，汽
    車駕駛人行駛於高速公路、快速公路或設站管制之道路，於
    變換車道時應先顯示欲變換車道方向之燈光，並全程使用至
    完成變換車道為止，否則即屬道交條例第33條第1項第4款「
    未依規定變換車道」之違規行為。
　㈢經查，本院勘驗本件採證影片，勘驗內容如下：
　  ⒈19:58:46：系爭車輛行駛於匝道，右側方向燈閃爍；
　  ⒉19:58:50：畫面變為兩線車道，系爭車輛行駛於外側車道
      ，右側方向燈持續閃爍；
　  ⒊19:58:53：系爭車輛向左開始自外側車道變換至內側車道
      ，右側方向燈持續閃爍；
　  ⒋19:58:54：系爭車輛繼續自外側車道變換至內側車道，右
      側方向燈持續閃爍；
　  ⒌19:58:55：系爭車輛繼續自外側車道變換至內側車道，右
      側方向燈持續閃爍；
　  ⒍19:58:57：系爭車輛變換至左側內側車道，右側方向燈持
      續閃爍；
　　有勘驗內容及影片及影片截圖附卷可佐（見本院卷第91至95
    頁），且將上開勘驗內容及影片截圖函請兩造表示意見（見
    本院卷第99至107頁）。依前開勘驗內容及影片截圖，可徵
    當時系爭車輛自外側車道向左變換至內側車道，僅顯示右側
    方向燈，而未顯示左側方向燈之情。原告雖主張系爭車輛方
    向燈皆有亮起云云，然依前揭規定，汽車駕駛人於變換車道
    時，應先顯示欲變換車道方向之燈光，則本件系爭車輛自外
    側車道向左變換至內側車道，應顯示左側方向燈，況當時天
    色昏暗，更應正確顯示欲變換車道方向之燈光，以告知後方
    車輛行駛之動向，而系爭車輛僅顯示右側方向燈，揆諸前揭
    說明，仍已構成「未依規定變換車道」之違規行為。是被告
    據此開立原處分，洵屬有據。
  ㈣本件判決基礎已臻明確，兩造其餘攻擊、防禦方法及訴訟資
    料經本院審酌後，核與判決結果不生影響，無一一論述之必
    要，併此敘明。
六、結論：
　　原處分認事用法並無違誤，原告訴請撤銷原處分為無理由，
    應予駁回。至本件裁判費為300元，應由敗訴之原告負擔，
    爰確定第一審訴訟費用額如主文第2項所示。　
中　　華　　民　　國　　111 　年　　3 　　月　　15　　日
　　　　　　　　　行政訴訟庭　法　官　邱士賓
上為正本係照原本作成。
如不服本判決，應於送達後20日內，向本院提出上訴狀並表明上
訴理由（原判決所違背之法令及其具體內容或依訴訟資料可認為
原判決有違背法令之具體事實)，其未載明上訴理由者，應於提
出上訴後 20 日內向本院補提理由書（上訴狀及上訴理由書均須
按他造人數附繕本，如未按期補提上訴理由書，則逕予駁回上訴
），並應繳納上訴裁判費新臺幣 750 元。
中　　華　　民　　國　　111 　年　　3 　　月　　15　　日
                              書記官  李  欣

訴訟費用計算書
項　　　　目　　　　　　　金　額（新臺幣）　　備　註
第一審裁判費　　　　　　　　300元
合        計　　　　　　　　300元